臺灣彰化地方法院刑事判決　　　　　　　　96年度易字第75號
公　訴　人　臺灣彰化地方法院檢察署檢察官
被　　　告　甲○○
上列被告因恐嚇案件，經檢察官提起公訴（95年度偵字第10661
號），本院合議庭裁定由受命法官獨任進行簡式審判程序，茲判
決如下：
    主  文
甲○○以加害生命之事，恐嚇他人，致生危害於安全，處拘役貳
拾日，如易科罰金，以新臺幣壹仟元折算壹日，扣案之三洋廠牌
Ｊ一００j 型號行動電話壹支沒收；又以加害生命之事，恐嚇他
人，致生危害於安全，處拘役拾日，如易科罰金，以新臺幣壹
仟元折算壹日，扣案之三洋廠牌J 一００j 型號行動電話壹支沒
收；應執行拘役肆拾日，如易科罰金，以新臺幣壹仟元折算壹日
，緩刑貳年，扣案之三洋廠牌J 一００j 型號行動電話壹支沒收
。
    犯罪事實
一、甲○○因與乙○○間有債務糾紛且乙○○未依約定按期清償
    借款，甲○○竟(一)基於加害生命之恐嚇他人犯意，於民國95
    年8 月17日上午8 時13分，在其位於臺中市○區○○路16號
    住處內，利用其所有且內裝有行動電話門號0968—573474號
    晶片卡之三洋廠牌J100j 型號行動電話1 支，輸入「明天是
    最後一天，依經驗來判斷，一定又會有問題。沒關係，我都
    交代好了，還是一句話：自己看著辦」等語之行動電話簡訊
    ，並傳送至乙○○所使用之行動電話門號0937—575419號恐
    嚇乙○○，經乙○○在彰化縣員林鎮○○路上，接收閱覽上
    揭內容之行動電話簡訊後，致使乙○○心生畏懼，致生危害
    於安全；(二)復另基於加害生命之恐嚇他人犯意，於95年9 月
    13 日 中午12時47分，在其不知情某友人位於臺中市黎明新
    村之住處內，利用其所有前揭行動電話1 支，輸入「沒錢拿
    命來換」等語之行動電話簡訊，再傳送至乙○○所使用之行
    動電話門號0937—575419號恐嚇乙○○，並經乙○○在彰化
    縣員林鎮○○路上，接收閱覽上揭內容之行動電話簡訊後，
    致使乙○○心生畏懼，致生危害於安全。嗣經乙○○於95年
    9 月13日下午6 時50分至警局報案，經警方循線查獲，始知
    上情，並於96年1 月24日本院審理期日，由甲○○當庭提出
    其所有之上揭行動電話1 支，經本院當庭扣押。
二、案經彰化縣警察局員林分局報請臺灣彰化地方法院檢察署檢
    察官偵查起訴。
    理  由
一、程序部分：
  (一)按案件由犯罪地或被告住所、居所或所在地之法院管轄，刑
    事訴訟法第5 條第1 項定有明文，而所謂犯罪地，參照刑法
    第4 條之規定，解釋上自應包括行為地與結果地兩者而言（
    最高法院72年臺上字第5894號判例要旨參照）。雖本案被告
    之住所地、犯罪行為地均在臺中市，然證人乙○○係在彰化
    縣員林鎮接收上揭恐嚇內容之簡訊，業經證人乙○○於偵訊
    中具結證述明確（參見臺灣彰化地方法院檢察署95年度偵字
    第10661 號偵查卷宗第7 頁），是本案犯罪結果地係在彰化
    縣，依上開說明，本院自有管轄權。
  (二)按告訴乃論之罪經告訴人在第一審辯論終結前，將其告訴撤
    回者，法院始應諭知不受理之判決，若非告訴乃論之罪，雖
    告訴人撤回其告訴，法院並不受其拘束，仍應逕行審判（最
    高法院23年非字第2 號判例要旨參照）。而按刑法第305 條
    之恐嚇危害安全罪乃非告訴乃論之罪，本案告訴人乙○○雖
    於96年1 月24日具狀向本院撤回恐嚇危害安全罪之告訴，有
    和解書1 紙（參見本院卷宗）在卷可佐，惟揆諸上開說明，
    被告所犯之罪既非告訴乃論之罪，自不生撤回告訴之效力，
    。
  (三)本案被告甲○○所犯係死刑、無期徒刑、最輕本刑為3 年以
    上有期徒刑以外之罪，其於準備程序就前揭被訴事實為有罪
    之陳述，經受命法官告知簡式審判程序之旨，並聽取其與公
    訴人之意見後，本院認無不得或不宜改依簡式審判程序進行
    之處，爰依刑事訴訟法第273 條之1 第1 項、第284 條之1
    ，裁定本案由受命法官獨任進行簡式審判程序，合先敘明。
二、上揭犯罪事實，訊據被告於本院審理時均坦承不諱（參見本
    院96年1 月24日審判筆錄），核與證人乙○○分別於警詢及
    偵訊中具結證述之情節相符（參見彰化縣警察局員林分局員
    警分偵字第0950025141號警卷第4 、5 頁；臺灣彰化地方法
    院檢察署95年度偵字第10661 號偵查卷宗第7 頁），並有行
    動電話翻拍簡訊內容照片3 張、大眾電信用戶資料及通聯記
    錄各1 紙（參見同上警卷第7 頁至第10頁）附卷可佐，核屬
    相符，且被告用以傳送簡訊而為上開2 次恐嚇犯行所用之行
    動電話即扣案之被告所有之三洋廠牌J100j 型號行動電話1
    支，業據被告於本院審理中陳明屬實，足認被告上開自白，
    確與事實相符，本案事證明確，被告上揭犯行，均堪認定。
三、核被告於犯罪事實欄一(一)(二)部分所為，均係犯刑法第305 條
    之恐嚇危害安全罪。被告所犯上開2 罪，罪名各別，行為互
    異，應分論併罰。爰審酌被告雖與被害人乙○○有債務糾紛
    ，竟不思以正當途徑解決，即任意傳送恐嚇他人生命安全之
    行動電話簡訊，然考量犯罪手段尚屬平和，暨犯罪後坦承犯
    行，業與被害人達成和解，有和解書1 紙（參見本院卷宗）
    在卷可參，其犯後態度尚稱良好，且被害人乙○○亦於本院
    審理中表示，願意原諒被告上揭犯行等一切情狀，各量處如
    主文所示之刑及諭知易科罰金之折算標準，並定其應執行之
    刑及諭知易科罰金之折算標準。又被告前未曾因故意犯罪受
    有期徒刑以上刑之宣告，此有臺灣高等法院被告前案紀錄表
    、臺灣彰化地方法院檢察署刑案資料查註紀錄表各1 份在卷
    可考，其因一時失慮，致罹刑典，經此偵審程序及刑之宣告
    後，應知所警惕而無再犯之虞，本院認所宣告之刑，以暫不
    執行為適當，爰依刑法第74條第1 項第1 款，宣告緩刑2 年
    ，以啟自新。另扣案被告所有持以傳送上揭恐嚇簡訊之三洋
    廠牌J100 j型號行動電話1 支，業據其於本院審理中供明在
    卷，且係供其犯罪所用之物，爰依刑法第38條第1 項第2 款
    規定併予宣告沒收。
據上論斷，應依刑事訴訟法第273 條之1 第1 項、第299 條第1
項前段，刑法第305 條、第41條第1 項前段、第51條第6 款、第
74 條 第1 項第1 款、第38條第1 項第2 款，刑法施行法第1 條
之1第1項、第2 項前段，判決如主文。
本案經檢察官吳芙如到庭執行職務。
中　　華　　民　　國　　96　　年　　1 　　月　　31　　日
                  刑事第八庭          法　官    唐中興
以上正本證明與原本無異。
如不服本判決，應於判決送達10日內，向本院提出上訴狀（須附
繕本）。
告訴人或被害人對於判決如有不服具備理由請求檢察官上訴者，
其上訴期間之計算係以檢察官收受判決正本之日期為準。
中　　華　　民　　國　　96　　年　　2 　　月　　5　　日
                                      書記官    施惠卿
【附錄本案論罪科刑法條全文】：
中華民國刑法第305條
以加害生命、身體、自由、名譽、財產之事，恐嚇他人致生危害
於安全者，處 2 年以下有期徒刑、拘役或 3 百元以下罰金。
